臺灣高等法院臺南分院刑事判決　　　　　　　九十一年度上易字第九一九號　 Ｃ
　　　上　訴　人
　　　即　被　告　甲　○　○
　　　選任辯護人　陳　銘　鴻
右上訴人因竊盜案件，不服中華民國九十一年六月十二日臺灣臺南地方法院九十一年
度易字第六四四號第一審判決（起訴案號：臺灣臺南地方法院檢察署九十一年度偵字
第四○六四號），提起上訴，本院判決如左：
      主      文
上訴駁回。
      事      實
一、甲○○有附表一所示前科犯行，為有犯罪習慣之人，詎仍不知悔改，竟基於意圖
    為自己不法所有之概括犯意，在附表二編號01所示時地，以附表二編號01所示犯
    罪手法，竊走附表二編號01所示小客車，作為交通工具。旋又於附表二編號02至
    04所示時地，持客觀上可供兇器使用扳手一支，以附表二編號02至04所示犯罪手
    法，竊取附表二編號02至04所示小客車車牌各一面，並將竊得附表二編號04、03
    所示車牌，分別懸掛在甲○○竊得附表二編號01所示小客車前後，再將附表二編
    號01所示小客車原懸掛車牌，予以丟棄。
二、嗣甲○○又在附表二編號05所示時地，以附表二編號05所示犯罪手法，竊取附表
    二編號05所示財物。嗣於九十一年四月十三日中午十二時五十分許，甲○○在臺
    南縣麻豆鎮中民里一五一號前，為警當場查獲，並扣得甲○○所有供作案所用鑰
    匙三支、扳手一支及附表二所示財物在案。
三、案經臺南縣警察局麻豆分局報請臺灣臺南地方法院檢察署檢察官偵查起訴。
      理      由
一、右揭事實迭據上訴人即被告於警訊、偵查及原審中，均供承不諱，核與被害人己
    ○○、丁○○、乙○○、戊○○、丙○○於警訊指訴情節相符（詳警卷五至八頁
    背面），並有甲○○所有供作案用鑰匙三支、扳手一支扣案可佐（詳警卷九至十
    三頁），復有行竊附表二編號01所示小客車之照片二紙、附表二編號02至04小客
    車車牌四面及車輛竊盜、車牌失竊資料個別查詢報表在卷可稽（詳警卷十四、十
    五、十九至廿二頁），被告自白核與事實相符。事證明確，被告犯行足以認定。
二、按所謂有犯罪習慣者，係指被告犯罪已成為日常慣性行為，係一種犯罪習性，至
    所犯罪名異同與否則非所問（最高法院七十三年度台上字第九八一號、七十六年
    度台上字第六五八號判決參照）。查被告有附表一所示七件前科犯行，不乏是甫
    執行完畢，即再行犯案者。以被告附表一前科犯行所示犯罪時間，均間隔未久，
    即又再犯，且犯罪次數頻繁觀之，足認被告犯罪已成為日常慣性行為，揆諸前揭
    說明，被告顯有犯罪習慣。至被告上訴至本院時辯稱，其所犯附表一所示七件前
    科犯行，僅有三件係竊盜前科，其餘均係違反麻醉藥品管理條例罪名，應非竊盜
    犯贓物犯保安處分條例所稱「有犯罪習慣」云云。然依前所述，所謂犯罪習慣，
    不以所犯罪名相同，為判斷標準。凡犯罪已成為習性者，應即屬之。本件被告被
    告附表一所示前科犯行多達七件，其中附表一編號07竊盜犯行，與本件竊盜犯行
    ，其手法同樣係先以扳手竊取車牌，改懸於其他車輛，再攜帶自備鑰匙，駕駛懸
    掛竊來車牌小客車，前往行竊其他車輛財物，有附表一編號07所示竊盜案件判決
    正本乙份在卷可憑（詳本院卷七一至七六頁），足見被告犯罪已成習慣，由其犯
    罪手法，均如出一轍，可見得知。且由附表一所示七件前科犯罪時間來觀察，自
    八十三年至八十九年止，被告幾乎除了入監服刑期間未犯案外，其餘每年均有犯
    案，益見被告犯罪已成習慣。是被告辯稱，未有犯罪習慣，應非可信。
三、次查扣案扳手質地堅硬，客觀上可作為兇器使用，被告持有扳手作為行竊工具，
    自屬攜帶兇器犯之。核被告附表二編號01、05所為，係犯刑法第三百二十條第一
    項普通竊盜罪，至附表二編號02至04所示部分，被告所為則係犯刑法第三百二十
    一條第一項第三款加重竊盜罪。被告先後多次普通竊盜、加重竊盜犯行，時間緊
    接，手法相同，且觸犯基本構成要件相同罪名，顯係基於概括犯意反覆為之，為
    連續犯，應依刑法第五十六條規定，以連續加重竊盜罪論處，並依法加重其刑。
    又被告所犯附表一編號06、07所示有期徒刑前科犯行，均業經執行完畢，有台灣
    高等法院被告全國前案紀錄表附卷可稽（詳本院卷十七、十八頁），被告於有期
    徒刑執行完畢後，五年內再犯本件有期徒刑以上之罪，為累犯，應依刑法第四十
    七條規定，遞加其刑。
四、原審以被告罪證明確，因予適用刑法第五十六條、第三百二十一條第一項第三款
    、第四十七條、第三十八條第三項、第一項第二款，竊盜犯贓物犯保安處分條例
    第三條第一項第一款、第四條、第五條第一項前段規定，併審酌被告犯罪動機、
    目的、手段、所生危害、所得利益、其品行智識程度、犯後態度等一切情狀，量
    處有期徒刑二年十月，以資懲儆；併參酌被告有附表一編號02、05、07所示竊盜
    前科，及附表一編號01、03、04、06所示多次犯罪前科，茲再犯本件附表二所示
    五件竊盜，足見被告犯罪頻繁，堪認被告確有犯罪習慣。而被告前經刑之執行完
    畢後，均未改正，刑罰反應性，對被告而言，顯屬薄弱，單純刑罰制裁，對被告
    要已難達成矯治目的，非施以保安處分，無以為用，因而諭知被告應於刑之執行
    前，令入勞動場所強制工作三年，以資矯正；併敘明扣案鑰匙三支、扳手一支，
    均為被告所有，供犯罪所用之物，均依刑法第三十八條第三項、第一項第二款規
    定，宣告沒收。本院經核原判決認事用法，均無不當，所處徒刑、保安處分及沒
    收諭知，均屬妥適。被告上訴意旨，否認有犯罪習慣，且指摘原判決量刑過重，
    均無理由，應予駁回。
五、至被告為警查獲時，所扣得犯罪工具，經本院調取扣案物品勘驗結果，僅有鑰匙
    三支及扳手一支而已（詳警卷九頁所附扣押書、本院卷四九、六六頁），並無警
    卷相片所示螺絲轉一支扣案（詳警卷十五頁），則警卷相片所示螺絲轉一支，應
    係警方拍攝取證時，誤取他案證物所致，附此敘明。
據上論斷，應依刑事訴訟法第三百六十八條，判決如主文。
本案經檢察官李傳來到庭執行職務。
中    華    民    國      九十一      年      九      月    二十六      日
                                  臺灣高等法院臺南分院刑事第七庭
                                      審判長法官  蔡    崇    義
                                            法官  許    進    國
                                            法官  董    武    全
右正本證明與原本無異。
不得上訴。
                                      法院書記官  黃    全    忠
中    華    民    國      九十一      年      九      月     二十七     日
附錄法條：
刑法第三百二十條第一項：
意圖為自己或第三人不法之所有，而竊取他人之動產者，為竊盜罪，處五年以下有期
徒刑、拘役或五百元以下罰金。
刑法第三百二十一條第一項第三款：
犯竊盜罪而有左列情形之一者，處六月以上、五年以下有期徒刑：
三  攜帶兇器而犯之者。
附表一
┌─┬─────┬─────────┬──────┬──────────┐
│編│所犯罪名  │  判決確定時間    │  判決結果  │  執行完畢時間      │
│號│          │    （民國）      │            │    （民國）        │
├─┼─────┼─────────┼──────┼──────────┤
│01│麻醉藥品  │八十三年九月十日  │有期徒刑三月│八十三年十月十三日  │
│  │管理條例  │                  │            │易科罰金            │
├─┼─────┼─────────┼──────┼──────────┤
│  │          │                  │            │指揮書所載日期：    │
│02│竊盜      │八十四年一月十二日│有期徒刑四月│八十四年六月廿日    │
│  │          │                  │            │（原審誤載為十二日）│
├─┼─────┼─────────┼──────┼──────────┤
│03│麻醉藥品  │八十四年六月八日  │有期徒刑六月│八十四年七月十二日  │
│  │管理條例  │                  │            │易科罰金            │
├─┼─────┼─────────┼──────┼──────────┤
│04│麻醉藥品  │八十四年十月十六日│有期徒刑三月│指揮書所載日期：    │
│  │管理條例  │                  │            │八十五年二月十九日  │
└─┴─────┴─────────┴──────┴──────────┘
┌─┬─────┬─────────┬──────┬──────────┐
│05│竊盜      │八十四年十二月五日│有期徒刑一年│指揮書所載日期：    │
│  │          │                  │            │八十五年十二月廿二日│
├─┼─────┼─────────┼──────┼──────────┤
│06│麻醉藥品  │八十七年五月六日  │有期徒刑四月│八十七年六月十五日，│
│  │管理條例  │                  │            │易科罰金（構成累犯）│
├─┼─────┼─────────┼──────┼──────────┤
│  │          │                │            │指揮書所載日期：    │
│07│竊盜      │八十七年六月廿三日│有期徒刑一年│八十九年八月廿九日  │
│  │          │                  │二月        │(原審誤為二月廿七日)│
│  │          │                  │            │(構成累犯)          │
└─┴─────┴─────────┴──────┴──────────┘
附表二
┌─┬──────┬─────────┬──────┬─────────┐
│編│    時  間  │      地  點      │  犯罪手法  │    竊得財物      │
│號│  （民  國）│                  │            │                  │
├─┼──────┼─────────┼──────┼─────────┤
│  │九十一年四月│屏東縣屏東市清溪里│持其所有鑰匙│己○○所有 WD-9346│
└─┴──────┴─────────┴──────┴─────────┘
┌─┬──────┬─────────┬──────┬─────────┐
│01│九日凌晨四時│清寧街「國家大使館│三支        │裕隆小客車        │
│  │三十分許    │」大廈            │            │(1992年份、1600CC)│
├─┼──────┼─────────┼──────┼─────────┤
│  │九十一年四月│高雄縣岡山鎮○○路│持其所有可當│丁○○所有 UT-3715│
│02│十一日凌晨四│一二四巷十三號前  │兇器使用扳手│小客車車牌一面    │
│  │時許        │                  │一支        │                  │
├─┼──────┼─────────┼──────┼─────────┤
│  │九十一年四月│臺南市○○○街一０│同右        │乙○○所有 VW-3653│
│03│十二日凌晨二│九巷一號前        │            │小客車車牌一面    │
│  │時許        │                  │            │                  │
├─┼──────┼─────────┼──────┼─────────┤
│  │九十一年四月│高雄市○○區○○路│同右        │戊○○所有 YJ-5528│
│04│十二日十一時│五十號前          │            │小客車車牌一面    │
│  │許          │                  │            │                  │
└─┴──────┴─────────┴──────┴─────────┘
┌─┬──────┬─────────┬──────┬─────────┐
│  │九十一年四月│臺南市○○路四三九│持其所有鑰匙│丙○○所有銀行存摺│
│05│十二日十四時│巷一五二號前      │撬開丙○○所│二本、現金卡二張、│
│  │許          │                  │有 NMC-852機│信用卡一張、金融卡│
│  │            │                  │車置物箱    │一張              │
└─┴──────┴─────────┴──────┴─────────┘
